臺灣臺南地方法院民事裁定　　　　　　　100年度小上字第6號
上 訴 人　李增姬
被上訴人　蘇　德
上列當事人間請求侵權行為損害賠償事件，上訴人對於民國100
年2月21日本院臺南簡易庭99年度南小字第1234號第一審小額判
決提起上訴，本院裁定如下：
    主    文
上訴駁回。
第二審訴訟費用新臺幣壹仟伍佰元由上訴人負擔。
    理    由
一、按對於小額程序之第一審裁判之上訴，非以其違背法令為理
    由，不得為之，又上訴狀應記載上訴理由，並表明原判決所
    違背之法令及其具體內容，依訴訟資料可認為原判決有違背
    法令之具體事實，民事訴訟法第436條之24第2項及第436條
    之25分別定有明文。且依同法第436條之32準用同法第468條
    之規定，判決不適用法規或適用不當者，為違背法令。而判
    決有同法第469條第1款至第5款情形之一者，為當然違背法
    令。是當事人對於小額程序之第一審判決提起上訴，如依民
    事訴訟法第468條規定，以第一審判決有不適用法規或適用
    法規不當為理由時，其上訴狀或理由書應有具體之指摘，並
    揭示該法規之條項或其內容。若係成文法以外之法則，應揭
    示該法則之旨趣。倘為司法院解釋，或最高法院之判例，則
    應揭示該判解之字號或其內容。如以民事訴訟法第469條第1
    款至第5款所列情形為理由時，其上訴狀或理由書，應揭示
    合於該條款之事實。上訴狀或理由書如未依此項方法表明，
    或其所表明者，顯與上開法條規定之情形不相合時，即難認
    為已對第一審判決之違背法令有具體之指摘，其上訴自難認
    為合法。又上訴理由如僅引用原審判決時之攻擊防禦方法，
    應認為未對原審判決有何具體之指摘，不得謂已合法表明上
    訴理由，其上訴亦難認為合法。
二、本件上訴意旨略以：上訴人於民國98年11月12日撞擊被上訴
    人所有之車牌號碼UL－7252號自小客貨車（以下簡稱系爭自
    小客貨車）時，僅有前面之保險桿受損，後面之保險桿掉落
    並無凹陷，然被上訴人找其配偶之弟弟開估價單，估價金額
    確實過高，系爭自小客貨車已老舊，材料折舊尚過高。又其
    工資新臺幣（下同）13,500元為不合理，有灌水之虞。因修
    理廠為被上訴人配偶之弟弟，自有坦護被上訴人高估工資及
    材料費，故判決上訴人給付19,150元為過高，其工資並無減
    少。上訴人有誠意賠償被上訴人之損失，但若修理廠為非被
    上訴人之妻舅，則工資及零件將不致如此等語。
三、經查，本件被上訴人請求上訴人給付之訴訟標的金額為37,2
    77元，其訴訟標的金額在10萬元以下，自應適用民事訴訟法
    第436條之8小額訴訟程序之規定，則依同法第436條之24第2
    項、第436條之25、第471條第1項規定，非以其違背法令為
    理由不得上訴，且須記載上訴理由，或於提起上訴後20日內
    表明原判決所違背之法令及其具體內容，始合上訴程式。
    本件上訴人對於原審小額判決提起上訴，核其上訴理由，無
    非係針對原審關於「車輛受損情形」及「修復費用數額」之
    認定，指摘其為不當，然原審判決內容既已詳載其取捨證據
    、認定事實之心證理由，上訴人復未具體指明原判決有何違
    背法令之內容及其事實，難認上訴人已對原判決如何違背法
    令有何具體指摘。揆諸上開說明，應認其上訴為不合法，應
    予駁回。又本件小額事件之上訴既經駁回，第二審訴訟費用
    1,500元（即第二審裁判費）應由敗訴之上訴人負擔， 爰確
    定如主文第2項所示。
四、據上論結，本件上訴為不合法，依民事訴訟法第436條之24
    第2項、第436條之32第1項、第2項、第444條第1項前段、第
    95條、第78條、第436條之19第1項，裁定如主文。
中    華    民    國   100    年    5     月    10    日
                          臺灣臺南地方法院民事第二庭
                              審判長法官  李 杭 倫
                                    法官  蘇 正 賢
                                    法官  王 獻 楠
上列正本證明與原本無異。
本裁定不得抗告。
中    華    民    國   100    年    5     月    10    日
                              書  記  官  李 鎧 安